---
title: "Lab1"
author: "Pablo Quintana, Juan Galicia"
date: "2023-07-21"
output: html_document
---



```{r, echo =FALSE}

library(dplyr)
#Importando datos
datos <- read.csv("C:/Users/pablo/Downloads/Lab1.csv")

datosN <- datos[, c(1,2,3,4,6,7,9,11,13,26,27,28)]

datosN[,1] <- as.numeric(na.omit(datos[,1]))
datosN[,2] <- as.numeric(na.omit(datos[,2]))
datosN[,3] <- as.numeric(na.omit(datos[,3]))
datosN[,4] <- as.numeric(na.omit(datos[,4]))
datosN[,5] <- as.numeric(na.omit(datos[,6]))
datosN[,6] <- as.numeric(na.omit(datos[,7]))
datosN[,7] <- as.numeric(na.omit(datos[,9]))
datosN[,8] <- as.numeric(na.omit(datos[,11]))
datosN[,9] <- as.numeric(na.omit(datos[,13]))
datosN[,10] <- as.numeric(na.omit(datos[,26]))
datosN[,11] <- as.numeric(na.omit(datos[,27]))
datosN[,12] <- as.numeric(na.omit(datos[,28]))

summary(datos)

#Tomando las variables numericas

```




# 2) Resumen de las variables

Age: Cuantitativa discreta,
Number.of.sexial.partners: Cuantitativa discreta,
First.sexual.intercourse: Cuantitativa discreta,
Number.of.pregnancies: Cuantitativa discreta,
Smokes: Cualitativa,
Smokes.packs.per.year: Cuantitativa discreta,
Homrmonal.Contraceptives: Cualitativa,
Hormonal.Contraceptives.years: Cuantitativa discreta,
IUD: Cualitativa,
IUD.years: Cuantitativa discreta,
STDs: Cualitativa,
STDs.number: Cuantitativa discreta,
STDs.condylomatosis: Cualitativa,
STDs.cervical.condylomatosis: Cualitativa,
STDs.vaginal.condylomatosis: Cualitativa,
STDs.vulvo.perineal.condylomatosis: Cualitativa,
STDs.syphilis: Cualitativa,
STDs.pelvic.inflammatory.disease: Cualitativa,
STDs.genital.herpes: Cualitativa,
STDs.molluscum.contagiosum: Cualitativa,
STDs.AIDS: Cualitativa,
STDs.HIV: Cualitativa,
STDs.Hepatitis: Cualitativa,
STDs.HPV: Cualitatitativa,
STDs.Number.of.diagnosis: Cuantitativa discreta,
STDs.Time.since.first.diagnosis: Cuantitativa continua,
STDs.Time.since.last.diagnosis: Cuantitativa continua,
Dx.Cancer: Cualitativa,
Dx.CIN: Cualitativa,
Dx.HPV: CUalitativa,
Dx: Cualitativa,
Hinselmann: Cualitativa,
Schiller: Cualitativa,
Citology: Cualitativa,
Biopsy: Cualitativa

# 3) Gráficas para variables cuantitativas

```{r, echo = FALSE}

library(ggplot2)

generar_diagrama_caja <- function(data, variable){
  ggplot(data, aes(x = "", y = !!sym(variable))) + geom_boxplot() + labs(title = paste("Diagrama de caja y bigote de", variable))
}

generar_qq_plot <- function(data, variable){
  qqnorm(data[[variable]], main = paste("QQ Plot de", variable))
  qqline(data[[variable]])
}

generar_histograma <- function(data, variable){
  hist(data[[variable]], main = paste("Histograma de", variable), xlab = variable, ylab = "Frcuencia")
}

variables <- colnames(datosN)

for (variable in variables){
  print(generar_diagrama_caja(datosN, variable))
  #generar_qq_plot(datosN, variable)
  #generar_histograma(datosN, variable)
}

```

# 4) Correlaciones

```{r, echo = FALSE}
library(corrplot)

datosN <- na.omit(datosN)

matriz <- cor(datosN)
matriz

corrplot(matriz)

```

# 5 Tablas de frecuencia para variables cualitativas

```{r, echo = FALSE}

library(dplyr)

datosC <- select(datos, Smokes, Hormonal.Contraceptives, IUD, STDs, STDs.condylomatosis, STDs.cervical.condylomatosis, STDs.vaginal.condylomatosis, STDs.vulvo.perineal.condylomatosis, STDs.syphilis, STDs.pelvic.inflammatory.disease, STDs.genital.herpes, STDs.molluscum.contagiosum, STDs.AIDS, STDs.HIV, STDs.Hepatitis.B, STDs.HPV, Dx.Cancer, Dx.CIN, Dx.HPV, Dx, Hinselmann, Schiller, Citology, Biopsy)

generar_grafica_barras <- function(data, variable){
  frecuencia <- table(data[[variable]])
  barplot(frecuencia, main = paste("Gráfica de barras de", variable), xlab = variable, ylab = "Frecuencia")
} 

variables <- colnames(datosC)

head(datosC)

for (variable in variables){
  generar_grafica_barras(datosC, variable)
}

```

# Apriori

```{r, echo = FALSE}

datos <- read.csv("C:/Users/pablo/Downloads/DataLimpia.csv")

summary(datos)

```

```{r, echo = FALSE}
#Discretizando
datos[,1] <- as.character(ifelse(datos[,1] > 600, 3, ifelse(datos[,1]>300, 2, 1)))

datos[,2] <- as.character(ifelse(datos[,2] > 29, 3, ifelse(datos[,2]>22, 2, 1)))

datos[,3] <- as.character(ifelse(datos[,3] > 2.5, 3, ifelse(datos[,3]>1.5, 2, 1)))

datos[,4] <- as.character(ifelse(datos[,4] > 17.5, 3, ifelse(datos[,4]>15.5, 2, 1)))

datos[,5] <- as.character(ifelse(datos[,5] > 2.5, 3, ifelse(datos[,5]>1.5, 2, 1)))

datos[,7] <- as.character(ifelse(datos[,7] > 0.2, 3, ifelse(datos[,7]>0.1, 2, 1)))

datos[,8] <- as.character(ifelse(datos[,8] > 0.2, 3, ifelse(datos[,8]>0.1, 2, 1)))

datos[,10] <- as.character(ifelse(datos[,10] > 2.5, 3, ifelse(datos[,10]>1.5, 2, 1)))

datos[,12] <- as.character(ifelse(datos[,12] > 2, 3, ifelse(datos[,12]>0.5, 2, 1)))

datos[,14] <- as.character(ifelse(datos[,14] > 1, 3, ifelse(datos[,14]>0.5, 2, 1)))

datos[,16] <- as.character(ifelse(datos[,16] > 1, 3, ifelse(datos[,16]>0.5, 2, 1)))

datos[,29] <- as.character(ifelse(datos[,29] > 1, 3, ifelse(datos[,29]>0.5, 2, 1)))

summary(datos)

```

```{r, echo = FALSE}

reglas1<-apriori(datos, parameter = list(support = 0.03, confidence = 0.7,
                                        target = "rules"))

```

```{r, echo = FALSE}

reglas2<-apriori(datos, parameter = list(support = 0.02, confidence = 0.75,
                                        target = "rules"))

```

```{r, echo = FALSE}

reglas3<-apriori(datos, parameter = list(support = 0.01, confidence = 0.7,
                                        target = "rules"))

```